【裁判字號】    95,交聲,48
【裁判日期】    950127
【裁判案由】    聲明異議
【裁判全文】
臺灣高雄地方法院刑事裁定              95年度交聲字第48號
原處分機關  高雄市政府
異  議  人  丙○○
代  理  人  乙○○
上列受處分人因聲明異議案件，對於高雄市交通事件裁決所95年
1 月5 日所為之處分（原處分：高市府交裁字第32-B00000000號
），聲明異議，本院裁定如下：
    主  文
異議駁回。
    理  由
一、異議意旨係以：伊所有之車牌號碼XS-8546 號自小客貨車，
    於民國94年12月12日18時45分許，由乙○○駕駛停放在高雄
    市○○路與武廟路口，遭員警指伊於紅線違規停車而開單舉
    發並予以拖吊，惟當時伊並未聽見拖吊車廣播，又當時該路
    口尚有其他車輛違規停車，且轉角亦有攤販違規營業，違規
    情節均較伊更重，且迄今仍未改善，但均未遭取締或勸離，
    原處分有失公平，爰依法聲明異議云云。
二、按「汽車駕駛人在禁止臨時停車處所停車者，處新臺幣600
    元以上1,200 元以下罰鍰」、「前項情形，交通勤務警察或
    依法令執行交通稽查任務人員，應責令汽車駕駛人將車移置
    適當處所；如汽車駕駛人不予移置或不在車內時，得由該交
    通勤務警察或依法令執行交通稽查任務人員為之，或得於舉
    發其違規後，使用民間拖吊車拖離之，並收取移置費」，道
    路交通管理處罰條例第56條第1 項第1 款、第2 項分別定有
    明文。
三、經查：本件異議人之車輛係於上開時、地違規停放在紅線區
    域，員警到場取締後，有先以拖吊車之廣播設備進行廣播，
    音量並不會很小聲，附近2 、3 部車應該都聽得到，但車主
    仍未到場，員警才予以拖吊等情，業據證人即舉發員警甲○
    ○到庭具結證述明確，並有現場相片7 幀附卷可稽，而異議
    人對其上開車輛確有停放在紅線區域亦不爭執，是本件被告
    在禁止臨時停車之處所違規停車之事實堪以認定。被告雖另
    以當時尚有其他車輛及攤販有違規停放及擺攤營業云云置辯
    ，惟其所辯縱令屬實，亦僅涉及員警對其他違規事件究有無
    疏於舉發之行政瑕疵，然尚無從據此解免異議人之違規責任
    ，異議人以此為由請求撤銷原處分，並無可採。
四、綜上所述，異議人之異議難認有理由，原處分機關以異議人
    違反道路交通管理處罰條例第56條第1 項第1 款之規定，依
    違反道路交通管理事件統一裁罰基準處罰異議人罰鍰900 元
    ，並無違誤，本件異議為無理由，應予駁回。
五、據上論斷，應依道路交通案件處理法第19條，裁定如主文。
中    華    民    國    95    年    1     月    27    日
                      交通法庭 法  官  謝  雨  真
以上正本證明與原本無異。
如不服本裁定應於送達後5日內向本院提出抗告狀。
中    華    民    國    95    年    1     月    27    日
                               書記官  許  麗  珠


司法院資訊處製作；財團法人民間司法改革基金會備份。
